【裁判字號】    97,訴,3614
【裁判日期】    971015
【裁判案由】    毒品危害防制條例
【裁判全文】
臺灣臺中地方法院刑事判決              97年度訴字第3614號
公  訴  人  臺灣臺中地方法院檢察署檢察官
被      告  甲○○
上列被告因違反毒品危害防制條例案件，經檢察官提起公訴（97
年度毒偵字第3899號），於本院準備程序，被告就被訴事實為有
罪之陳述，經合議庭裁定改行簡式審判程序，本院判決如下：
    主  文
甲○○施用第一級毒品，處有期徒刑玖月，扣案之海洛因壹包（
驗餘後淨重零點捌柒公克），沒收銷燬之；又施用第二級毒品，
處有期徒刑伍月，扣案之藥鏟壹支、吸食器壹組，均沒收。應執
行有期徒刑壹年。扣案之海洛因壹包（驗餘後淨重零點捌柒公克
），沒收銷燬之；扣案之藥鏟壹支、吸食器壹組，均沒收。
    犯罪事實
一、甲○○曾因施用毒品案件，經臺灣苗栗地方法院以95年毒聲
    字第349號裁定送觀察、勒戒後，認無繼續施用毒品之傾向
    ，於民國（下同）96年2月14日執行完畢釋放，並由臺灣苗
    栗地方法院檢察署檢察官以95年度毒偵字第1264號為不起訴
    處分確定。竟於上述觀察、勒戒執行完畢釋放後5年內，又
    因施用毒品案件，經同法院於97年2月29日以97年度訴字第
    47 號判決，判處應執行有期徒刑1年4月確定（尚未執行完
    畢）。詎仍不知悔改，復基於施用第一級毒品之犯意，於97
    年7 月30日晚上8、9時許，在台中市○○路62號11樓之2租
    屋處，施用海洛因1次。另基於施用第二級毒品之犯意，於
    97年7月29日晚上某時許，在臺中市○○路62號11樓之2租屋
    處，以藥鏟拿取毒品置入吸食器內點火燒烤方式施用甲基安
    非他命1次。嗣於97年7月31日凌晨1時30分許，在台中市○
    ○路62號前為警查獲，並扣得第一級毒品海洛因1包（驗餘
    後淨重0.87公克）、及其所有供施用毒品用之藥鏟1支及吸
    食器1組，而查悉上情。
二、案經臺中市警察局第三分局報告臺灣臺中地方法院檢察署檢
    察官偵查起訴。
    理  由
一、按除被告所犯為死刑、無期徒刑、最輕本刑為3年以上有期
    徒刑之罪或高等法院管轄第一審案件者外，於刑事訴訟法第
    273條第1項程序進行中，被告先就被訴事實為有罪之陳述時
    ，審判長得告知被告簡式審判程序之旨，並聽取當事人、代
    理人、辯護人及輔佐人之意見後，裁定進行簡式審判程序；
    除簡式審判程序及簡易程序案件外，第一審應行合議審判，
    刑事訴訟法第273之1條第1項、第284條之1分別定有明文。
    查本件被告甲○○所犯係死刑、無期徒刑、最輕本刑為3年
    以上有期徒刑或高等法院管轄第一審案件以外之罪，並於本
    院行準備程序時就被訴事實為有罪之陳述，本院合議庭依前
    揭規定，經評議結果，裁定改由受命法官獨任行簡式審判程
    序。又簡式審判程序之證據調查，依刑事訴訟法第273條之2
    規定，不受同法第159條第1項審判外陳述排除之限制，再被
    告對於卷內之各項證據，亦不爭執證據能力，故卷內所列之
    各項證據，自得作為證據，合先敘明。
二、上揭犯罪事實，業據被告甲○○於警詢、偵訊及本院審理時
    均坦承不諱，並有上開海洛因1小包扣案，復有扣押物品清
    單、法務部調查局濫用藥物實驗室鑑定書及照片各1張在卷
    可證。而為警所採之尿液，經送鑑驗結果確呈可待因、嗎啡
    、安非他命、甲基安非他命陽性反應，亦有中山醫學大學附
    設醫院檢驗科藥物檢測中心於97年8月14日出具之尿液檢驗
    報告1份附卷可稽。足徵被告自白因有其他證據可補強，且
    查與事實相符，足予憑採。本案事證明確，被告犯行已經證
    明，應依法論科。
四、核被告甲○○所為，係犯毒品危害防制條例第10條第1項之
    施用第1級毒品罪及同條第2項之施用第二級毒品罪。被告所
    犯上開2罪，犯意各別，行為不同，應分論併罰。被告施用
    第一、二級毒品前後持有第一、二級毒品之低度行為，應為
    其施用第一、二級毒品之高度行為所吸收，不另論罪。爰審
    酌被告曾有施用毒品之不良素行，經觀察、勒戒後，於民國
    96年2月14日執行完畢釋放，並由臺灣苗栗地方法院檢察署
    檢察官以95年度毒偵字第1264號為不起訴處分確定。竟仍不
    知悔改警惕，猶繼續施用毒品，足見其雖經觀察、勒戒之治
    療程序，仍未徹底戒絕施用毒品遠離毒害，顯未能善體國家
    設置觀察、勒戒機構，協助毒品施用者戒除毒害之良法美意
    ，及其犯罪之動機、方法、手段、智識能力暨犯後已坦承犯
    行，態度良好等一切情狀，量處如主文所示之刑，並定其應
    執行之刑。另扣案之海洛因1小包（驗餘淨重0.87公克），
    依毒品危害防制條例第2條第2項第1款之規定，屬第一級之
    毒品，不問屬於犯人與否，爰依毒品危害防制條例第18 條
    第1項前段之規定，宣告沒收銷燬之。扣案之藥鏟1支及吸食
    器1組，為被告所有，且供犯罪所用之物，業據被告供承在
    卷，爰依刑法第38條第1項第2款宣告沒收之。
五、依刑事訴訟法第273條之1第1項、第299條第1項前段、第310
    條之2、第454條第1項，毒品危害防制條例第10條第1項、第
    2項、第18條第1項前段，刑法第11條前段、第38條第1項第2
    款、第3項、第51條第5款，判決如主文。
六、如不服本判決，應於判決送達後10日內，附具理由向本院提
    出上訴狀（應附繕本）。
本案經檢察官乙○○到庭執行職務。
中    華    民    國    97    年    10    月    15    日
                  刑事第十庭    法  官  黃賢婷
以上正本證明與原本無異。
上訴書如未敘述理由，應於上訴期間屆滿後20日內補提理由書於
本院。
                                書記官  王麗雯
中    華    民    國    97    年    10    月    15    日
附錄本案論罪科刑法條全文：
毒品危害防制條例第10條
施用第一級毒品者，處6月以上、5年以下有期徒刑。
施用第二級毒品者，處3年以下有期徒刑。


司法院資訊處製作；財團法人民間司法改革基金會備份。
